# 存货跌价准备之人员工资

提问人：fio0404 时间：2018-07-13 09:53:15
我司有一份软件开发合同，合同价格约定是 10 万，但是按照人月费单价法归集的人员成本为 15 万，并采用终验法确认收入。公司在与甲方协商能否调整合同金额，但年底会所审计时对超出合同价的 5 万计提存货跌价准备。 我的问题是是否应该对该部分计提坏账？
如果最后与甲方协商无果，这超出的 5 万元是通过主营业务成本结转当期损益还是通过资产减值损失结转当期损益？（如通过资产减值损失则会影响企业所得税） 望不吝赐教，谢谢！

回答人：chenyiwei
这种情况并不是因为客户的信用风险导致对应于已确认收入的应收款项无法收回，而是合同价款无法涵盖成本，应首先对期末存货按预计的负毛利率计提存货跌价准备（对应于资产减值损失），合同预计的总体亏损额超出已计提的存货跌价准备的部分按或有事项准则计提合同亏损准备（对应于主营业务成本）。